【裁判字號】    89,易,1436
【裁判日期】    891031
【裁判案由】    毒品危害防制條例
【裁判全文】
臺灣桃園地方法院刑事判決                        八十九年度易字第一四三六號
    公  訴  人  臺灣桃園地方法院檢察署檢察官
    被      告  甲○○
右列被告因違反毒品危害防制條例案件，經檢察官提起公訴（八十九年度毒偵字第二
五三二、二六一九號）暨移請併案審理（八十九年度毒偵字第三三四六、三八三一號
），本院判決如左：
    主      文
甲○○連續施用第二級毒品，累犯，處有期徒刑捌月。
扣案之第二級毒品安非他命壹包（含袋重點肆公克）沒收銷燬之；吸食器貳組、裝
安非他命用塑膠空袋只均沒收。
    事      實
一、甲○○曾有賭博及違反麻醉藥品管理條例等犯罪前科，最近一次於民國（下同）
    八十六年六月十八日因非法吸用安非他命案件，經本院判處有期徒刑五月，如易
    科罰金以三百元折算一日，並於同年十一月十三日判決確定，嗣於同年十二月九
    日易科罰金執行完畢，猶不知悔改，復因施用第二級毒品案件，經依本院以八十
    七年度毒聲字第八七一號裁定送台灣桃園看守所附設勒戒處所觀察、勒戒後，認
    無繼續施用毒品之傾向，由台灣桃園地方法院檢察署檢察官於八十七年八月二十
    四日以八十七年度偵字第九二二一、九九一０號不起訴處分確定，惟甲○○仍不
    思省悟，又於八十八年四月十五日施用第二級毒品安非他命，經依本院以八十八
    年度毒聲字第三二四五號裁定送台灣桃園看守所附設勒戒所觀察、勒戒後，認有
    繼續施用毒品之傾向，再經台灣桃園地方法院檢察署檢察官聲請裁定令入戒治處
    所施以強制戒治，並於八十八年六月三十日以八十八年度偵字第六一八九號提起
    公訴，嗣經本院於同年八月九日以八十八年度易字第一五五五號判處有期徒刑六
    月，如易科罰金以三百元折算一日，並於同年九月二十三日判決確定在案。詎甲
    ○○於停止戒治付保護管束期間，猶不知收斂，復基於概括之犯意，自八十九年
    一月二十六日起至同年五月二日止，在桃園縣八德市○○○街九十四號六樓之一
    住處，以安非他命置於吸食器內加熱吸食霧化氣體之方式，連續施用第二級毒品
    安非他命多次。迨八十九年一月二十六日，甲○○因受保護管束至台灣桃園地方
    法院檢察署報到時，經當場採集其尿液送驗結果，呈有甲基安非他命之陽性反應
    ，旋經依本院以八十九年度毒聲字第二四四四號裁定撤銷停止戒治，令入戒治處
    所施以強制戒治，詎甲○○仍不知檢束，又分別於八十九年四月二十六日下午四
    時四十分許、同年五月二日下午五時三十分許均在上址住處先後為警查獲，並扣
    得第二級毒品安非他命一包（含袋重三．四公克）及其所有供施用安非他命所用
    之吸食器二組、裝安非他命用塑膠空袋三只等物。
二、案經桃園縣警察局、桃園縣警察局桃園分局分別報請台灣桃園地方法院檢察署檢
    察官偵查起訴暨移請併案審理。
    理      由
一、經訊被告甲○○對於右揭事實均坦承不諱（見本院八十九年十月二十七日審判筆
    錄），並有第二級毒品安非他命一包（含袋重三．四公克）、吸食器二組及裝安
    非他命用塑膠空袋三只等物扣案可資佐證，且被告先後三次所採集之尿液經送請
    檢驗結果，確均呈甲基安非他命陽性反應，此有台灣檢驗科技股份有限公司濫用
    藥物尿液檢驗報告乙紙及桃園縣衛生局不法藥物尿液檢定書二紙在卷可稽，足徵
    其自白與事實相符。又被告前因施用第二級毒品安非他命案件，經依本院以八十
    七年度毒聲字第八七一號裁定送臺灣桃園看守所附設勒戒處所觀察、勒戒後，認
    無繼續施用毒品之傾向，由台灣桃園地方法院檢察署檢察官於八十七年八月二十
    四日以八十七年度偵字第九二二一、九九一０號處分不起訴確定，惟被告又於八
    十八年六月四日因施用第二級毒品安非他命案件，經本院以八十八年度毒聲字第
    三二四五號裁定送台灣桃園看守所附設勒戒所觀察、勒戒後，認有繼續施用毒品
    之傾向，再經台灣桃園地方法院檢察署檢察官聲請裁定令入戒治處所施以強制戒
    治，並於八十八年六月三十日以八十八年度偵字第六一八九號提起公訴，經本院
    於八十八年八月九日以八十八年度易字第一五五五號判處有期徒刑六月，如易科
    罰金以三百元折算一日，並於同年九月二十三日判決確定在案，此有台灣桃園地
    方法院檢察署刑案資料查註紀錄表及刑事判決書在卷足憑，被告於停止戒治付保
    護管束期間，又再度施用安非他命，其三犯施用毒品，罪證明確，是被告犯行堪
    以認定，應予依法論科。
二、核被告所為，係犯毒品危害防制條例第十條第二項之施用第二級毒品罪。被告持
    有第二級毒品安非他命，既意在供己施用，其持有之低度行為應為施用之高度行
    為所吸收，不另論罪。又被告先後多次犯行，時間緊接，犯罪構成要件相同，顯
    係基於概括犯意反覆為之，應依連續犯之規定以一罪論，並加重其刑。公訴人雖
    漏未就被告於八十九年一月二十六日起至同年四月二十六日以前之犯行一併起訴
    ，惟此犯行與已起訴部分既具有連續犯之裁判上一罪關係，為起訴效力所及，本
    院自得併予審究，附此敘明。再查被告前於八十六年六月十八日因違反麻醉藥品
    管理條例案件，經本院判處有期徒刑五月，如易科罰金以三百元折算一日，並於
    同年十一月十三日判決確定，嗣於同年十二月九日易科罰金執行完畢，此有台灣
    高等法院被告全國前案紀錄表存卷可按，其於刑之執行完畢後五年內再犯本件有
    期徒刑以上之罪，為累犯，應依法遞加重其刑。爰審酌被告有前開犯罪前科，已
    如前述，品行不佳，甫因施用毒品，經停止戒治付保護管束後，又三犯施用毒品
    ，戕害己身，顯無悔改之意及犯後供認犯行態度尚稱良好等一切情狀，量處如主
    文所示之刑，以資懲儆。
三、扣案之安非他命一包（含袋重三．四公克），係查獲之第二級毒品，爰依毒品危
    害防制條例第十八條第一項前段規定沒收銷燬之；至扣押之吸食器二組及裝安非
    他命用之塑膠空袋三只，查係被告所有，且供施用安非他命所用之物，已經其陳
    明在卷，故依法併予宣告沒收。
據上論斷，應依刑事訴訟法第二百九十九條第一項前段，毒品危害防制條例第十條第
二項、第十八條第一項前段，刑法第十一條前段、第五十六條、第四十七條、第三十
八條第一項第二款，判決如主文。
本案經檢察官張春暉到庭執行職務。
中      華      民      國      八十九    年      十    月    三十一    日
                                臺灣桃園地方法院刑事第二庭
                                      法  官  李  育  仁
右正本證明與原本無異。
如不服本判決，應於判決送達後十日內向本院提出上訴狀( 應附繕本 )，上訴於
臺灣高等法院。
                                      書記官  王  泰  元
中      華      民      國      八十九    年    十一    月      四      日
附論罪科刑依據之法條：
毒品危害防制條例第十條第二項：
施用第二級毒品者，處三年以下有期徒刑。


司法院資訊處製作；財團法人民間司法改革基金會備份。
